【裁判字號】    92,台抗,494
【裁判日期】    920910
【裁判案由】    分割共有物
【裁判全文】
最高法院民事裁定                                九十二年度台抗字第四九四號
    抗  告  人  乙○○
                甲○○
右抗告人因與相對人丙○○間請求分割共有物事件，對於中華民國九十二年七月二十
二日臺灣高等法院臺南分院裁定︵九十二年度上易字第四二號︶，提起抗告，本院裁
定如左：
    主  文
抗告駁回。
抗告訴訟費用由抗告人負擔。
    理  由
按對於財產權訴訟之第二審判決，如因上訴所得受之利益，不逾新臺幣︵下同︶一百
萬元者，不得上訴，為民事訴訟法第四百六十六條第一項所明定。該上訴利益額數，
業經司法院依同條第三項規定於民國九十一年一月二十九日以︵九一︶院臺廳民一字
第○三○七五號令，提高為一百五十萬元，並自同年二月八日起實施。又請求分割共
有物之訴，其訴訟標的價額之計算，應以原告在第一審起訴時因分割所受利益之客觀
價額為準，此種案件上訴時，其訴訟標的價額及上訴利益額，亦以此為準，不因被告
或原告提起上訴而有所歧異。次按訴訟標的之價額，由法院核定，民事訴訟法第七十
七條之一第一項（原民事訴訟費用法第四條第一項）亦定有明文。本件相對人請求分
割共有土地，起訴狀記載訴訟標的價額為九十八萬零六百六十元，繳交第一審裁判費
九千八百零七元︵見一審卷第三頁、第五四頁︶。抗告人與其餘同造當事人︵下稱抗
告人等︶不服第一審判決，向原法院提起第二審上訴，第一審法院按系爭土地公告現
值核定之訴訟標的價額為九十八萬零六百六十四元，依此計算，應繳交第二審裁判費
一萬四千七百十元五角，雖該院誤命抗告人等繳交第二審裁判費一萬六千一百八十二
元，仍不影響其核定之訴訟標的價額。抗告人不服第二審判決提起第三審上訴，其上
訴利益額自應以前述第一審法院核定之價額為準，原法院因認抗告人上訴所得受之利
益不逾一百五十萬元，其上訴為不合法，裁定予以駁回，依前揭說明，於法並無不合
。抗告論旨，空言主張本件訴訟標的之價額為一百七十七萬九千三百四十九元，執以
指摘原裁定不當，聲明廢棄，非有理由。又縱以抗告人等依第一審法院裁定繳交之上
開第二審裁判費一萬六千一百八十二元，換算訴訟標的價額，亦僅一百零七萬八千八
百元，仍屬不得上訴第三審，附此敘明。
據上論結，本件抗告為無理由，依民事訴訟法第四百九十五條之一第一項、第四百八
十一條、第四百四十九條第一項、第九十五條、第七十八條裁定如主文。
中      華      民      國    九十二    年      九      月      十      日
                              最高法院民事第四庭
                                  審判長法官  蕭  亨  國
                                        法官  許  朝  雄
                                        法官  謝  正  勝
                                        法官  陳  淑  敏
                                        法官  高  孟  焄
      右正本證明與原本無異
                                              書  記  官
中      華      民      國    九十二    年      九      月    二十九    日
                                                                        Ｔ


司法院資訊處製作；財團法人民間司法改革基金會備份。
